【裁判字號】    99,抗,8
【裁判日期】    990112
【裁判案由】    聲請定其應執行刑
【裁判全文】
臺灣高等法院刑事裁定                     99年度抗字第8號
抗  告  人
即受刑  人  甲○○
上列抗告人因違反毒品危害防制條例等案件，不服臺灣板橋地方
法院中華民國98年12月11日定其應執行刑之裁定（98年度聲字第
6040號），提起抗告，本院裁定如下：
    主  文
抗告駁回。
    理  由
一、抗告意旨略以：臺灣板橋地方法院98年聲字第3225號裁定，
    尚有聲請人所犯其餘數罪，未合併提出申請數罪併罰，祈請
    貴署鈞長准予聲請；另原裁定附表編號9 至11所示受刑人所
    犯槍砲案件三罪所處之刑，業經台中高分院97年上訴字第30
    98號定其應執行刑為5年2月，並已發監執行，原審又將該案
    拆開分別編號9、10、11宣告刑共計7年5 月，前開槍砲案件
    於申請數罪併罰後，無形中多出2年3月之徒刑，明顯對受刑
    人不公，且有違比例原則，爰依法聲請定應執行刑暨提起抗
    告，請求撤銷原裁定更為適法裁定云云。
二、按裁判確定前犯數罪者，併合處罰之，有二裁判以上者，依
    刑法第51條之規定，定其應執行之刑，同法第50條、第53條
    分別定有明文。次按法院就自由裁量權之行使，除不得逾越
    法律所規定範圍之外部性界限外，另應受比例原則、公平正
    義原則之規範，謹守法律秩序之理念，體察法律之規範目的
    ，使其結果實質正當，合於裁量之內部性界限，俾與立法本
    旨相契合。刑法第51條第 5款規定數罪併罰，宣告多數有期
    徒刑者，應於各刑中之最長期以上，各刑合併之刑期以下，
    定其應執行之刑期，但不得逾30年，其就數罪併罰，固非採
    併科主義，而係採限制加重主義，就俱發各罪中，以最重之
    宣告刑為基礎，由法院參酌他罪之宣告刑，裁量加重定之，
    且不得逾法定之30年最高限制，此即外部性界限。法院為裁
    判時，二者均不得有所踰越。在數罪併罰，有二裁判以上，
    定其應執行之刑時，固屬於法院自由裁量之事項，然仍應受
    前揭外部性界限及內部性界限之拘束。
三、經查：本件受刑人即抗告人先後犯有如原裁定附表所示之違
    反毒品危害防制條例等14罪，分別經臺灣板橋地方法院、台
    中地方法院及本院台中分院判處如附表所示之刑確定在案。
    臺灣板橋地方法院檢察署檢察官因而向原審法院聲請定其應
    執行刑，經原審法院審核認聲請為正當，並依上揭法條規定
    ，定其應執行刑為有期徒刑10年，併科罰金新台幣10萬元，
    並諭知易服勞役之折算標準，係在各刑中之最長期3年6月以
    上，各刑合併之刑期13年3月以下，合於刑法第51條第5款規
    定所定之外部界限，復未逾自由裁量之內部界限（其中附表
    編號9至11之罪，曾由本院台中分院97年上訴字第3098 號判
    決定其應執行刑為5年2月，嗣附表編號1 至編號11部分之罪
    ，再經本院台中分院以98年度聲字第1029號裁定應執行有期
    徒刑9年，併科罰金新台幣10萬元，分別獲有減少有期徒刑3
    年及罰金新台幣2 萬元之利益，此有本院被告前案紀錄表在
    卷可稽），揆諸前揭說明，依法並無違誤。又數罪併罰，應
    依分別宣告其罪之刑為基礎，定其應執行刑，此觀刑法第51
    條規定自明，故一裁判宣告數罪之刑，雖曾經定其執行刑，
    但如再與其他裁判宣告之刑定其執行刑時，前定之執行刑當
    然失效，仍應以其各罪宣告之刑為基礎，定其執行刑，不得
    以前之執行刑為基礎，以與後裁判宣告之刑，定其執行刑（
    最高法院59年台抗字第367 號判例意旨參照），是受刑人指
    摘附表編號9 至11之罪，曾經本院台中分院定應執行刑，原
    審於本案聲請定執行刑案件，竟又分別以各罪宣告之刑為基
    礎定其應執行之刑，有違比例原則明顯不公云云，顯係徒憑
    己見，任意指摘原裁定不當，為無理由，應予駁回。至受刑
    人請求臺灣板橋地方法院檢察署檢察官另就其所犯臺灣板橋
    地方法院98年聲字第3225號裁定所載其餘數罪，與本件附表
    所示各罪，聲請合併定其應執行刑乙節，核非本院所得審究
    ，應由檢察官另為適法之處理，附此敘明。
據上論斷，應依刑事訴訟法第412條，裁定如主文。
中    華    民    國    99    年    1     月    12    日
                  刑事第十庭審判長法  官  陳榮和
                                  法  官  黃斯偉
                                  法  官  李春地
以上正本證明與原本無異。
不得再抗告。
                                  書記官  蘇秋
中    華    民    國    99    年    1     月    13    日


司法院資訊處製作；財團法人民間司法改革基金會備份。
